臺灣高等法院臺南分院刑事裁定　　　　　　九十三年度抗字第一六五號　　　Ｇ
　　　抗　告　人
　　　即具保人　　乙　○　○
　　　被　　　告　甲　○　○
右列抗告人因被告強盜案未到案經沒入保證金案件，不服臺灣雲林地方法院中華民國
九十三年六月十一日裁定（九十三年度聲字第四四二號），提起抗告，本院裁定如左
：
      主      文
抗告駁回。
      理      由
一、本件抗告意旨略以：原審裁定沒入保證金後，被告已於九十三年六月廿一日遭警
    拘提到案執行，故已無逃匿之虞，具保人原繳納之保證金應予發還具保人，原法
    院裁定有誤，請撤銷原審沒入保證金之裁定云云。
二、按具保之被告逃匿者，應命具保人繳納指定之保證金額，並沒入之。不繳納者，
    強制執行。保證金已繳納者，沒入之；第一百十八條第一項之沒入保證金，以法
    院之裁定行之。刑事訴訟法第一百十八條第一項、第一百二十一條第一項分別定
    有明文。
三、經查：抗告人即具保人因被告甲○○觸犯強盜一案，前經臺灣雲林地方法院指定
    保證金新臺幣二十萬元，由其具保人出具現金保證後將被告停止羈押。嗣被告所
    犯上開案件經判決確定，臺灣雲林地方法院檢察署以九十三年度執字第三０一號
    執行案件而分別於九十三年三月九日、三月廿三日、四月十三日通知被告到案執
    行，惟被告均未到庭，抗告人四月十三日到庭時並陳稱：被告已外出不知去向，
    無法找到人，所以沒辦法帶他到案執行等語明確，經該署派警拘提，亦因被告居
    無定所，行蹤不定而拘提無著，乃以被告逃匿而聲請原審法院裁定沒入保證金並
    發佈通緝（該署九十三年度雲檢朝水緝字第三五六號），分別有送達證書、拘票
    、拘提報告書、雲林縣警察局北港分局移送報告書及臺灣雲林地方法院檢察署通
    緝書附於原審卷可按，並於九十三年六月廿一日緝獲被告，業經臺灣雲林地方法
    院檢察署九十三年八月廿三日以雲檢朝執水９３執緝２５８字第一九二八五號函
    檢送雲林縣警察局北港分局通緝案移送書及臺灣雲林地方法院檢察署檢察官執行
    指揮書回證可稽。足見被告於原審裁定沒入保證金時確係逃匿無訛。是抗告人辯
    稱被告並無逃匿云云，尚屬無據。被告嗣後通緝到案並無正當之理由以合法化其
    於檢察署傳喚時不到案執行之事實，且其既已具保停止羈押，更須隨時注意法院
    或檢察署傳喚出庭應訊日期或到案日期，以避免因傳喚未到遭再執行羈押或沒入
    保證金！是抗告人上開所辯顯係卸責之詞，不足採信。原法院因依上開規定，裁
    定沒入保證金，並無不合，抗告人仍執陳詞抗告，並無理由，應予駁回。
三、據上論結，應依刑事訴訟法第四百十二條，裁定如主文。
中    華    民    國      九十三      年      九      月      十        日
  臺灣高等法院臺南分院刑事第五庭
                                      審判長法官  楊    明    章
                                            法官  顏    基    典
                                            法官  沈    揚    仁
右正本證明與原本無異。
不得抗告。
                                      法院書記官  李    梅    菊
中    華    民    國      九十三      年      九      月      十        日
